【裁判字號】    95,易,765
【裁判日期】    951206
【裁判案由】    竊盜
【裁判全文】
臺灣苗栗地方法院刑事判決               95年度易字第765號
公  訴  人  臺灣苗栗地方法院檢察署檢察官
被      告  乙○○
上列被告因竊盜案件，經檢察官提起公訴（95年度偵字第5281號
），本院合議庭裁定由受命法官依簡式審判程序，判決如下：
    主  文
乙○○犯竊盜罪，處有期徒刑伍月；又犯攜帶兇器，踰越牆垣及
安全設備竊盜未遂罪，處有期徒刑柒月，扣案之老虎鉗、螺絲起
子各壹支，均沒收。應執行有期徒刑拾壹月，扣案之老虎鉗、螺
絲起子各壹支，均沒收。
    事  實
一、乙○○前因竊盜等案件，經臺灣台南地方法院裁判定其應執
    行刑有期徒刑7 月、1 年6 月確定，另因強盜案件經臺灣高
    等法院台南分院判處有期徒刑2 年8 月，上訴最高法院後駁
    回上訴而確定，數罪接續執行，甫於民國95年6 月7 日假釋
    出監，現仍在假釋中（未構成累犯）。乙○○復意圖為自己
    不法之所有，(一)先於95年10月10日上午10時許，在台中市○
    ○區○○路東光國民小學後門附近，以徒手搖動車牌之方式
    ，竊取甲○○所使用車號4797─NS號自用小客車車牌兩面（
    車主為林旻慧），得手後將該兩面車牌懸掛於其所有引擎號
    碼為A32D1582 5號自用小客車上使用，另乙○○所有該車原
    車號為5637─PS號車牌兩面，拆下後暫放置於該車內，以資
    逃避警方取締查緝。(二)於同年月19日下午3 時許，在苗栗縣
    後龍鎮水尾里5 鄰水尾35號洪實仔所有住宅，攜帶客觀上足
    供為兇器使用之老虎鉗、螺絲起子各1 支，自該屋後方踰越
    牆垣後，再攀爬廚房屋頂至2 樓窗戶外，拆下紗窗踰越安全
    設備之窗戶，而侵入該住宅（侵入住宅部分未據告訴），正
    著手搜尋屋內財物之際，因聽聞屋外有異聲，乃自2 樓窗戶
    倉皇逃逸而未得逞，嗣於同日下午3 時15分許，乙○○自該
    屋2 樓跳下逃逸時，適為到場之員警當場逮捕，並循線查獲
    。
二、案經洪實仔訴由苗栗縣警察局竹南分局報請臺灣苗栗地方法
    院檢察署檢察官偵查起訴。
    理  由
一、上揭事實(一)部分，業據被告乙○○於本院審理時坦承不諱，
    事實(二)部分，業據被告於警詢、偵查中及本院審理時坦承不
    諱。被告於本院審理時供稱：車牌部分是於95年10月10日上
    午10時左右在台中市偷的，用手搖動車牌，弄下來的等語（
    見本院卷95年11月29日審理筆錄第3 頁）。被自白核與告訴
    人洪實仔、被害人甲○○於警詢指訴之被害情節大致相符（
    見95年度偵字第5281號偵查卷第36、39頁）。此外，復有照
    片8 張、搜索筆錄及扣押物品目錄表1 份、贓物認領保管單
    、車輛失竊查詢認可資料、車牌尋獲電腦資料各1 紙在卷可
    佐（同上偵查卷第19至24、42至45頁），且有被告所有老虎
    鉗及螺絲起子各1 支扣案可佐，被告自白與事實相符。雖被
    告於偵查中否認事實(一)部分，辯稱：車號4797─NS號之車牌
    兩面，係伊於95年10月19日上午11時許，在台中市台中公園
    附近的殯儀館外垃圾堆裡撿到的，10月10日當天，伊是去彰
    化找女兒等語，然被告所使用之0000000000行動電話通聯記
    錄所載，被告於95年10月10日係在台中市北屯區附近出沒，
    卻查無該日被告有前往彰化或鹿港之通聯紀錄，且95年10月
    19 日 上午11時許，被告係在新竹縣北埔鄉附近出沒，並無
    所謂被告當天在台中市公園某處出現之紀錄可查，此有該電
    話通聯記錄附卷可稽（同上偵查卷第60、68頁），被告於偵
    查中所辯顯不足採，應以被告於本院審理時之自白可採。本
    件事證明確，被告上述兩次竊盜犯行，堪以認定。
二、核被告於事實欄一之(一)所為係犯刑法第320 條第1 項之竊盜
    罪，於事實欄一之(二)所為係犯同法第321 條第2 項、第1 項
    第2 款、第3 款攜帶兇器、踰越牆垣及安全設備之加重竊盜
    未遂罪。又被告於事實欄一之(二)所犯之加重竊盜罪，尚屬未
    遂，爰依刑法第25條第2 項之規定減輕其刑。被告所犯上開
    兩罪間，為數行為，其所侵害之被害人法益非屬單一，係屬
    數罪，應予分論併罰。爰審酌被告前已多次犯竊盜罪，此有
    臺灣高等法院被告前案紀錄表1 份在卷可稽，素行不佳，且
    現仍在假釋中，又再犯竊盜罪，惟其犯罪之手段尚稱平和，
    犯罪所生之損害非鉅，於偵查中否認部分犯行，至本院審理
    時終能坦承全部犯行之態度，及檢察官具體求刑等一切情狀
    ，各量處如主文所示之刑，並定其應執刑之刑，以資懲儆。
    至扣案之老虎鉗、螺絲起子各1 支，係被告所有供其犯罪所
    用之物，業據被告供述明確，應依刑法第38條第1 項第2 款
    之規定宣告沒收。
據上論斷，應依刑事訴訟法第273 條之1 第1 項、第299 條第1
項前段，刑法第320 條第1 項、第321 條第2 項、第1 項第2 款
、第3 款、第25條第2 項、第38條第1 項第2 款、第51條第5 款
，刑法施行法第1條之1，判決如主文。
本案經檢察官蕭慶賢到庭執行職務。
中    華    民    國    95    年    12    月    6     日
                  刑事第三庭    法  官  吳國聖
                  以上正本證明與原本無異。
如不服本判決，應於判決送達後10日內向本院提出上訴狀（應抄
附繕本）。告訴人或被害人如對於本判決不服者，應具備理由請
求檢察官上訴，其上訴期間之計算係以檢察官收受判決正本之日
期為準。
中    華    民    國    95    年    11    月    30    日
                                書記官  張玉楓
論罪法條：
刑法第320條第1項：
意圖為自己或第三人不法之所有，而竊取他人之動產者，為竊盜
罪，處5 年以下有期徒刑、拘役或5 百元以下罰金。
刑法第321條
犯竊盜罪而有左列情形之一者，處 6 月以上、 5 年以下有期徒
刑：
一  於夜間侵入住宅或有人居住之建築物、船艦或隱匿其內而犯
    之者。
二  毀越門扇、牆垣或其他安全設備而犯之者。
三  攜帶兇器而犯之者。
四  結夥三人以上而犯之者。
五  乘火災、水災或其他災害之際而犯之者。
六  在車站或埠頭而犯之者。
前項之未遂犯罰之。


司法院資訊處製作；財團法人民間司法改革基金會備份。
